A G U S T I N C O R D O B A

FRONT-END DEVELOPER



CONTACTO

- (351) 7895201
- □ AGUSTIN.CORDOBA.WORK@GMAIL.COM
- O CORDOBA, NUEVA CORDOBA.
- 💎 NACIONALIDAD: ARGENTINA.
- HTTPS://PORTAFOLIO-AGUSCBA.VERCEL.APP/

HABILIDADES

- HTML
- CSS / SCSS / Tailwind
- JavaScript / Typescript
- REACT / Next Js
- FIGMA / Notion
- PHP/Laravel
- SQL
- Git GitHub
- Docker
- SCRUM / CRUD
- NodeJs
- MongoDB

DISPONIBILIDAD : FULLTIME

IDIOMAS

IELTS (2024)

UNIVERSIDAD BLAS PASCAL

FIRST CERTIFICATE B2 (2017)

INTERNATIONAL SCHOOL OF ENGLISH LA FALDA, CORDOBA RESULT:PASS WITH MERIT

PERFIL

Front End Developer con experiencia en trabajos personales y profesionales, tengo tres años de experiencia profesional en trabajos freelance desde landing pages hasta MFE's, actualmente me especializo en React, NextJs, Node, MongoDB y Docker. Se trabajar además como Fullstack ya que mis trabajos profesionales me lo demandaban y rápidamente pude desenvolverme y resolver esas cuestiones. Tengo experiencia ademas con PHP, MySql, Laravel y un poco de conocimientos en Python. Conozco metodologías de trabajo ya que cuento en ciertos proyectos como los MFE con la integración de un grupo el cual esta individualizado cada unx en su propia área.

EXPERIENCIA LABORAL

BWEBLY (2023 - 24)

DESARROLLADOR FRONT-END. METODOLOGIA DE TRABAJO: SCRUM. PROGRAMAS: REACT, NEXTJS, SCSS. MAS INFORMACION EN PORTAFOLIO

PROPULZ (2022 - 24)

DESARROLLADOR FRONT-END.
METODOLOGIA DE TRABAJO: SCRUM.
PROGRAMAS: REACT, NEXTJS, SCSS.
MAS INFORMACION EN PORTAFOLIO

SYNTESIS (2021)

DESARROLLADOR FULLSTACK.
METODOLOGIA DE TRABAJO: SCRUM.
PROGRAMAS: PHP, LARAVEL, TAILWIND.

E D U C A C I Ó N

CERTIFICADO UDEMY EN REACT, NEXTJS, NODE

PROFESOR: FERNANDO HERRERA

HORAS: +100

PROGRAMADOR JAVA SCRIPT (2021)

ACADEMIA CODERHOUSE NOTA TRABAJO FINAL: 10

LICENCIATURA EN PSICOLOGIA (2019 - ACTUALIDAD

UNIVERSIDAD NACIONAL DE CORDOBA

CURSO: 4TO - 5TO

TECNICO MECANICO (2011 - 2018

INSTITUTO TECNICO LA FALDA